【裁判字號】    89,易,3806
【裁判日期】    891205
【裁判案由】    毀棄損壞
【裁判全文】
台灣台中地方法院刑事判決                        八十九年度易字第三八六號
    公  訴  人  臺灣台中地方法院檢察署檢察官
    被      告  甲○○
右列被告因毀損案件，經檢察官聲請以簡易判決處刑（八十九年度偵字第一一一六二
號），經本院台中簡易庭認不得以簡易判決處刑，改簽依通常程序審理，本院判決如
左：
    主  文
甲○○損壞他人之鋁門窗，足以生損害於他人，科罰金伍佰元，如易服勞役，以參佰
元折算壹日。緩刑貳年。
    事  實
一、甲○○因楊登輝積欠其工資新台幣十二萬四千元，屢次催討未果，而又於民國八
    十九年四月五日下午五時五十分許，至楊登輝位於台中市○○區○○里○○○街
    二號租處催討欠款，為使楊登輝出面解決上開債務糾紛，甲○○將楊登輝所有放
    置於貨車上之電焊機一台，搬至其所騎乘之車號ＪＶＨ─四五五號機車上，經楊
    登輝之女乙○○出面阻止，甲○○欲隨同乙○○進入屋內並遭阻攔，遂基於毀損
    之犯意，徒手將前開處所之鋁門窗毀損，致生損害於乙○○及其家人。
二、案經乙○○訴由台中市警察局第四分局報請臺灣臺中地方法院檢察署檢察官聲請
    簡易判決處刑。
    理  由
一、訊據被告甲○○矢口否認有何毀損犯行，辯稱：當時伊是要讓楊登輝出面解決工
    資糾紛，所以才將電焊機搬到機車上，告訴人進門後，伊欲尾隨進入，告訴人立
    即關門，伊手肘不慎碰到鋁門窗才破裂云云。然查，右開事實，業據告訴人乙○
    ○於警訊時指述綦詳，且有破裂毀損之鋁門窗照片數幀在卷可按，而被告並非身
    材魁武高大之人，對照卷附鋁門窗毀損之照片，破裂處係位於靠把手上方有一段
    距離，高於被告平常使用手肘之高度甚多，如非被告有舉手碰撞之動作，鋁門窗
    不可能受有如此之破壞，是被告辯解不小心碰到鋁門窗才破裂乙節顯無可採，本
    件事證業臻明確，被告犯行洵堪認定。
二、核被告所為，係犯刑法第三百五十四條毀損罪。爰審酌被告前無不良素行，有台
    灣台中地方法院檢察署刑案資料查註記錄表及台灣高等法院被告全國前案記錄表
    各一紙在卷佐參，其係因告訴人之父親楊登輝積欠其多年工資款項（有本院八十
    九年度促字第一九三四七號支付命令裁定一份可參），屢次催討未果，心生不滿
    ，才出此舉動，情堪憫恕，暨考其犯罪手段，動機，方法，所生危害等一切情狀
    ，科以如主文所示之罰金刑，並諭知易服勞役之折算標準。末查，被告前未曾受
    有期徒刑以上刑之宣告，此觀前開報告表足明，其係初犯，又係因催討債務過於
    激烈，致罹本案，犯後亦屢於檢察官偵訊及本院審理期間表明願意賠償告訴人，
    因告訴人均未到庭而無法達成和解，惟亦已展現其誠意，其經此教訓，當益知戒
    慎而無再犯之虞，是本院認前之宣告刑，以暫不執行為適當，爰併予宣告緩刑二
    年，以勵自新。
據上論斷，應依刑事訴訟法第四百五十二條、第二百九十九條第一項前段，刑法第三
百五十四條、第四十二條第二項、第七十四條第一款，罰金罰鍰提高標準條例第一條
前段、第二條，判決如主文。
中    華    民    國      八十九  年      十二      月        五        日
                                        法  官  賴  妙  雲
右正本證明與原本無異。
如不服本判決，應於送達後十日內向本院提出上訴狀(須附繕本)，上訴於台灣高等
法院台中分院。
                                        書記官
中    華    民    國    八十九    年      十二      月        六        日
附錄論罪科刑法條
刑法第三百五十四條
毀棄、損壞前二條以外之他人之物，或致令不堪用，足以生損害於公眾或他人者，處
二年以下有期徒刑、拘役或五百元以下罰金。


司法院資訊處製作；財團法人民間司法改革基金會備份。
